Inventaris van het archief van de familie Steengracht, 1459-1846
Nationaal Archief, Den Haag
- Persoonlijke stukken., I
  - Het geslacht Ockersse., E
    - Anthonie Ockersse en Johanna Jacoba Locque., 1
      - Raad en Burgemeester van Zierikzee, Heemraad van Schouwen., b
        - Stukken betreffende een geschil tusschen Jan Iman Cau, raadsheer van het Hof van Holland met de regeering van Zierikzee over de betaling van een belasting van 2% van de inkomsten uit zijn ambt., 1734; 291; 7 stukken
        - Brief van burgemeesters, schepenen en raden van Zierikzee aan de Gedeputeerden van de stad ter Staten Vergadering van Zeeland, betreffende verschillende verzoeken den Prins van Oranje voor te dragen., 1747; 292; 1 stuk
        - "Memorie van poincten aan zijn Hoogheijd te presenteeren door de gedeputeerde van Zirczee, omme daarop zijn Hoogheijds welbehagen te moogen weeten."., z.j. (1748?); 293; 1 stuk
          Bij het bezoek van den stadhouder Willem IV aan Zeeland werd hem door Anth. Ockersse uit naam van de Vrouwe van Oosterland haar huis tot verblijf aangeboden.
        - Brief van Willem, graaf van Nassau Ouwerkerk aan Anthonie Ockersee (?) betreffende de onlusten te Zierikzee., 1748; 294; 1 stuk
        - Notitie betreffende een herstel van de vervallen transito handel., 1750; 295; 2 stukken
        - Request van Henricus van Hecke, commissaris van de vaste veeren over geheel Holland aan burgemeesters, schepenen en raden van Zierikzee, houdende een klacht over het niet aangeven van vrachtgoederen en passagiers door verschillende beurtschippers., 1753; 296; 1 stuk
        - "Advijs van de Heeren van Ziericzee op het subject van de introductie van den impost op de thee, coffij, etc., relatijff tot de Staaten notulen van den 12 Maart 1756."., 297; 1 stuk
        - Concept resolutie van burgemeester, heemraden en opperdijkgraven, regenten van Schouwen betreffende het verval der zeeweringen en het ter reparatie te verkrijgen kapitaal., c. 1736; 298; 1 stuk
  - Het geslacht van der Poort-van der Mandere., F
    - In het algemeen., 1
      - Stamboom van het geslacht van der Poort, beginnende omstreeks 1400., (eind 18e eeuw); 299; 2 stukken
        Hierbij nog een ontwerp van een stamboom.
    - Johan Gualtherus van der Poort en Johanna Suzanna van der Mandere., 2
      - Gelegenheidsgedicht op het 25 jarig huwelijksfeest van Johan Gualtherus van der Poort en Anna Pieternella (l) van der Mandere., 1770; 300; 1 stuk
      - Attestatie van Benjamin Bonnet, notaris te Londen over een inzage door hem gedaan in de grootboeken van de Bank of England en van de Zuidzee Compagnie betreffende het vermogen van Johan Gualtherus van der Poort d'Oostkapelle., 1778; 301; 1 stuk
      - Acte van aanstelling door Johanna Suzanna van der Mandere van executeurs en administrateurs over haar Engelsche fondsen, in geval van overlijden., 1784; 302; 1 stuk
      - Kwitantie voor Johanna Suzanna van der Mandere, weduwe van der Poort d'Oostkapelle, betreffende den aankoop van drie obligatien ten laste van de provincie Zeeland., 1786; 303; 1 stuk
- Stukken betreffende het vermogensbeheer., II
  - Stukken betreffende aankomst en verkoop van goederen, verpachting en opbrengst van tienden, etc., A
    - Zeeland., 1
      - Noord-Beveland., a
        - Verlijbrief van de Gecommitteorde Raden der Staten van Zeeland voor Quirina Cecilia Verheije van een partij tienden, gelegen op Noord-Beveland., 1719; 304; 1 charter
        - Acten van beleening door de Staten van Zeeland met tienden in Noord-Beveland., 1719, 1725, 1731; 305A-305C; 3 charters
          - Van Cecilia Maria Verheije, echtgenoote van Cornelis Boeije. 1719, 305A
          - Van Anna Maria Spieringh, dochter van Cecilia Maria Verheije. 1725, 305B
          - Van Johanna Jacoba Loncque, echtgenoote van Anthonie Ockersse. 1731, 305C
      - Zuid-Beveland., b
        - Stukken betreffende de tienden te Waarde, Valkenisse, Vlashoek en Nisse op Zuid-Beveland in 1735 door Suzanna Maria Loneque, weduwe Cau de Domburg, gekocht van de douairière, graaf van Rupelmonde., 1735-1788; 306; 1 omslag
        - Memorie van de opbrengst der tienden in het land van Goes, opgesteld door J. Saaymans voor Suzanna Maria Loncque., 1747; 307; 1 stuk
        - Notitie betreffende de waarde van de dominiale tienden op Zuid-Beveland te Goes, publiek te verkoopen., 1802; 308; 1 stuk
        - Notitie van de inkomsten uit de tienden over de jaren 1791-1803, behorende aan Mr. E.J. van der Mandere en gelegen op het eiland Zuid-Beveland., 309; 1 stuk
      - Duiveland., c
        - Transport voor schepenen van Bruinisse van 1/12 in de meestoof te Bruinisse door Pieter de Jong aan Suzanna Maria Loncque, weduwe Cau de Domburg., 1733; 310; 1 charter
        - Stukken betreffende landen, gelegen in het Gouwe Veer te Nieuwerkerk-Cappelle door Anthonie Ockersse in 1733 gekocht van Jan Cornelis Ockersse., 311; 3 stukken
        - Transport voor schepenen van Cappelle in Duiveland, van een hofstede en landen, gelegen te Cappelle, door Agatha Maria Spiering op Anthonie Ockersse., 1734; 312; 1 charter
        - Stukken betreffende den verkoop van een hofstede, gelegen onder Cappelle in de vier bannen van Duiveland, in den polder het Gouweveer., 1776-1777; 313; 1 omslag
        - Transport voor schepenen van Nieuwerkerk in Duiveland van landen aldaar gelegen, door Jacob Zuijker op Anthonie Ockersse., 1738; 314; 1 charter
        - Transport voor schepenen van Ouwerkerk van landen te Ouwerkerk door Adriaan Jacobsz. de Coster op Suzanna Maria Loncque, weduwe Cau de Domburg., 1733; 315; 1 charter
        - Transport voor schepenen van Ouwerkerk in Duiveland van landen te Ouwerkerk door Theunis van der Jagt op Suzanna Maria Loncque, weduwe Cau de Domburg., 1735; 316; 1 charter
        - Stukken betreffende den verkoop van landen, gelegen onder Ouwerkerk, door Theunis van der Jagt aan Suzanna Maria Loncque., 1735; 317; 2 stukken
        - Verklaring van den gezworen landmeter Lieven Herkorsz. betreffende de grootte van een gedeelte der polder Bettewaarde, behorende aan de weduwe van Adriaan Jan Ockersse., 1651; 318; 1 stuk
          Met als bijlage: uitgiftebrief van de regeering van Zierikzee van dit land aan Herman de Vager. 1614. 1 charter.
        - Transport voor schepenen van Cappelle van een hofstede met boomgaard, gelegen te Bettewaarde door Jacoba de Witte, weduwe Willem Ockersse op Anthonie Ockersse. Met retroacta., 1741; 319; 2 charters
        - Transport voor schepenen van Cappelle voor landen in Bettewaarde door Anna Adriana Ockersse, weduwe Willem van den Broeke op Anthonie Ockersse., 1743; 320; 1 charter
        - Pachtcedulle voor Stefanus Zandijk, waarbij hij een hofstede en landerijen in den polder van Bettewaarde gelegen, pacht van Mr. Johan Steengracht., 1764; 321; 1 stuk
        - Transport voor schepenen van Cappelle in Duiveland van landen, gelegen in den polder Altekleijn door Jacoba de Witte, weduwe Willem Ockersse op Anthonie Ockersse., 1742; 322; 2 stukken (1 charter)
        - Pachtcedulle voor Anthonie Ockersse van tienden, gelegen in Altekleijn., 1755; 323; 1 stuk
      - Hulsterambacht., d
        - Stukken betreffende de heffing van de tienden, eigendom van de collegiale kerk te Kortrijk, in den Herdinandus polder en den polder van Absdale in Hulsterambacht., 1700-1781; 324; 1 omslag
          Adriaan Steengracht en zijn erfgenamen behoorden tot de pachters van die tienden.
      - Middelburg., e
        - Acte van overdracht van een koetshuis, stal en erf te Middelburg door Nicolaas en Cecilia Maria Steengracht op Mr. Isaac Brungné du Buisson., 1786; 325; 1 stuk
      - Oosterland., f
        - Transport voor schepenen van Oosterland van tienden, gelegen in Oosterland door Willem Drubbel op Charles Loncque., 1706; 326; 1 charter
        - Acte van beleening door de Staten van Zeeland van Charles Loncque, Heer van Oosterland, met landerijen te Oosterland op Duiveland., 1705; 327; 1 charter
        - Acte van beleening door de Staten van Zeeland van Johanna Jacoba Loncque met tienden te Oosterland op Duiveland., 1715; 328; 1 charter
        - Acte van beleening door de Gecommitteerde Raden van de Staten van Zeeland van Jacoba Magdalena Ockersse met 2/3 gedeelte van de ambachtsheerlijkheid Oosterland., 1752; 329; 1 charter
        - Acte van beleening door de Gecommitteerde Raden van de Staten van Zeeland van Jacoba Magdalena Ockersse met met roeden ambachts in Oosterland., 1752; 330; 1 charter
        - Acte van beleening door de Gecommitteerde Raden van de Staten van Zeeland van Jacoba Magdalena Ockersse met tienden in Oosterland., 1752; 331; 1 charter
        - Acte van beleenting door de Gecommitteerde Raden van de Staten van Zeeland van Jacoba Magdulena Ockersse van tienden in Oosterland. Met bijlage., 1753; 332; 2 charters
        - Stukken betreffende den koop van het huis tot Oostersteijn met een hofstede "het slot Oostersteijn" en verschillende landen gelegen onder de heerlijkheid Oosterland door Mr. Johan Steengracht., 1761-1762; 333; 4 stukken
        - Verpachtingskohier e.a. stukken betreffende de inkomsten uit de tienden te Oosterland., 1764-1784; 334; 1 stuk
        - Acte gepasseerd voor schepenen van Oosterland betreffende een contract door Dirk Bogaard en zijn vrouw gesloten over een in pacht overgenomen hofstede van den heer van Oosterland., 1771; 335; 1 stuk
        - Stukken betreffende tienden te Oosterland in gemeenschappelijk bezit van den ambachtsheer van Oosterland en de armen van Middlelburg., 1789; 336; 2 stukken
        - Rendement der tienden, liggend onder Oosterland, toebehoorend voor 4/5 aan Nicolaas Steengracht, voor 1/5 aan G. de Jonge., 1793-1794; 337; 1 stuk
      - Poortambacht., g
        - Eigendomsbewijs voor Adriaan Jan Ockersse van 20 gemeten en 70 roeden lands onder Cappelle, genaamd het Gouweveersche gors., 1653; 338; 1 charter
        - Eigendomsbewijs voor Daniël Ockersse van 3 gemeten 23 roeden land in den polder van Goudsche veer, afkomstig van Jan Orse en diens zuster Dijngena en verdere broeders en zusters., 1660; 338BIS; 1 charter
        - Eigendomsbewijs voor Mr. Cornelis Ockersse van 12 gemeten en 177 roeden lands in het Goudsche Veer onder Poortambacht. Met bijlagen 1628-1685., 339; 1 omslag en 1 charter
        - Stukken betreffende den verkoop van landen in Goudsche Veer door Cornelis Ockersen., 1683; 339BIS; 4 stukken
        - Huurcedulle van korenlanden in Goudsche Veer ten behoeve van Margarieta Pous, weduwe van Mr. Cornelis Ockersse (gehuurd door Pieter van der Wiele en Frans Cornelisz.)., 1693; 340; 1 stuk
        - Huurcedulle van korenlanden in Goudsche Veer ten behoeve van Margaretha Pous (gehuurd door Maerte Pater)., 1699; 341; 1 stuk
        - Transport voor schepenen van Zierikzee van weiland, gelegen in Poortambacht door Johan Erkelens op Suzanna Maria Loncque, weduwe Cau de Domburg. Met retroactum d.d. 1728., 1731; 342; 2 charters
        - Transport voor schepenen van Zierikzee van landen, gelegen in Poortambacht door de erfgenamen van Maria van der Houte, weduwe Duijm op Suzanna Maria Loncque, weduwe Cau de Domburg. Met bijlage., 1740; 343; 1 charter
        - Transport van eenige tienden, gelegen in den polder Goolkens-Nieulant onder Poortambacht door Hendrik IX Reusz op Mr. Anthonie Ockersse., 1753; 344; 1 charter
        - Pachtcedullen voor Dirck de Vries, waarbij deze landen, gelegen in Poortambacht pacht van Mr. Johan Steengracht., 1765-1772; 345; 5 stukken
      - Renesse., h
        - Stukken betreffende de meestoof te Renesse, waarvan Cornelis Ockersse één der participanten was., 1723-1738; 346; 1 omslag
      - Schouwen., i
        - Acte van beleening door de Staten van Zeeland van Johanna Jacoba Loncque d'Oosterland met de parochie en heerlijkheid van Nieuw Dreischor, genaamd Sint Jansland op Schouwen., 1715; 347; 1 charter
        - Acte van beleening door de Staten van Zeeland van Quirina Cecilia Verheije, weduwe van Charles Loncque met tienden van de polders Dreischor en Maarland op schouwen., 1719; 348; 1 charter
        - Verlijbrief van de tienden van de polders van Dreischor en het Maarland, benevens onkosten rekeningen bij het verheffen van die tienden aan de opvolgende bezitters., 1719-1786; 349; 1 charter en 1 omslag
        - Acte van beleening door de Staten van Zeeland van Johanna Jacoba Loncque met tienden in den polder Dreischor en den polder Maarland op Schouwen., 1731; 350; 1 charter
        - Stukken betreffende het transport van landen en een gedeelte van een hofstede in den polder van Dreischor op Suzanna Maria Loncque., 1740-1748; 351; 1 omslag
        - Acte van beleening door de Gecommitteerde Raden van de Staten van Zeeland van Jacoba Magdalena Ockersse met de parochie en heerlijkheid van Nieuw Dreischor, genaamd Sir Jansland., 1752; 352; 1 charter
        - Acten van beleening door de Gecommitteerde Raden van de Staten van Zeeland van Jacoba Magdalena Ockersse met tienden in de polders van Dreischor en het Maarland., 1752; 353; 2 charters
        - Notitie betreffende de opbrengst van de tienden in den polder Dreischor over de jaren 1737-1750., Na 1750; 354; 1 stuk
        - Transport voor burgemeesters van Brouwershaven van korenlanden, gelegen in Zuid-Nieuwland te Brouwershaven door Willem Ockersse c.s. op Anthonie Ockersse., 1746; 355; 1 charter
        - Pachtcedulle van 6 gemeten 55 roeden land, gelegen in Zuider-Nieuwland bij Brouwershaven, toebehoorende aan Johan Steengracht, voor Baarent Hocke, baljuw van Bommenede., 1771; 355BIS; 1 stuk
        - Acte van transport, voor schepenen van de heerlijkheid Nieuw Dreischor door Jan Boom, ten behoeve van Mr. Johan Steengracht, van een huis en erf, gelegen te Sir Jansland., 1772; 355TER; 1 stuk
        - Acte van verhuur van een huis, schuur, bakkeet en hof, gelegen te Sir Jansland door Mr. Johan Steengracht aan Johan Frederik van der Sloot., 1773; 355QUATER; 1 stuk
        - Aanteekeningen over de verpachtingen en de lasten van landen in polders op Schouwen-Duiveland gelegen., z.j.; 356; 2 stukken
      - Walcheren., j
        - Acte van beleening door de Gecommitteerde Raden van de Staten van Zeeland van Quirina Cecilia Verheije van een partij tienden gelegen op Walcheren., 1719; 357; 1 charter
        - Acte van beleening door de Staten van Zeeland van Cecilia Maria Verheije, echtgenoote van Cornelia Boeije, met tienden op Walcheren., 1719; 358; 1 charter
        - Acte van beleening door de Staten van Zeeland van Johanna Jacoba Loncque, echtgenoote van Anthonie Ockersse met tienden op Walcheren., 1731; 359; 1 charter
        - Stukken betreffende verschillende tienden van landen, gelegen op Walcheren, eigendom van de erfgenamen van den raadpensionaris Jacob Verheije, waartoe behoorden Johan en Nicolaas Steengracht., 1762-1786; 360; 1 omslag
        - Transport door Johan Steengracht en Jacoba Magdalena Ockersse van de helft in de rechten op den zandweg van Serooskerke naar Domburg aan Johan Adriaan van de Perre., 1764; 361; 1 stuk
        - Kwitantie betreffende den verkoop van een weiland te Koudekerk door Steeven Walraven, graaf van Randwijk aan Johan Steengracht., 1769; 362; 1 stuk
      - Zierikzee., k
        - Eigendomsbewijs voor Nicolaas Cau van een huis staande in de Potstraat te Zierikzee, aan den hoek van het kerkhof. Met retroacta en bijlagen o.a. 1459, 1461, 1549, 1602, 1621, 1631, 1632, 1660, 1661., 363; 7 charters en 3 stukken
        - Eigendomsbewijs voor Mr. Nicolaas Cau van een huis in de Wevershoek te Zierikzee., 1678; 364; 1 charter
        - Transport voor schepenen van Zierikzee van een huis en erf in de Lange Nobelstraat te Zierikzee door de voogden van Iman Mogge op Anthonie Ockersse. Met bijlage., (1680) 1730; 365; 2 charters
        - Stukken betreffende de overdracht van de tienden in Cromambacht bij Zierikzee, eigendom van het kapittel van St. Jan te Utrecht door Elisabeth Wilhelmina de Mauregnault, weduwe Iman Cau, op Anthonie Ockersse, met oudere verlijbrieven d.d. 1711 van het kapittel op Elisabeth Wilhelmina de Mauregnault., 1742; 366; 2 charters en 1 omslag
        - Transport voor schepenen van Zierikzee van 1/16 gedeelte in de meestoof "de Starre", staande buiten de Nobelpoort te Zierikzee door Cornelis van Vliet op Anthonie Ockersse. Met retroacta d.d. 1733, 1747., 1752; 367; 2 charters
    - Zuid-Holland., 2
      - Maasland., a
        - Concept acte voor den verkoop van landen onder Maasland door Johan Steengracht en Jacoba Magdalena Ockersse., z.j.; 368; 1 stuk
      - Wassenaar., b
        - Eigendomsbewijs voor Nicolaas Steengracht van de woning Duinrust te Wassenaar. Met retroacta in bijlagen 1793-1811., 369; 4 charters en 1 omslag
        - Huurcedulle van de hofstede Duinrust onder Wassenaar ten behoeve van Nicolaas Steengracht d'Oosterland. Met bijlagen., 1811-1825; 370; 1 omslag
        - Eigendomsbewijs voor Nicolaas Steengracht van land, groot 1 bunder, 15 roeden, 67 ellen, 10 duimen, 99 palmen, 11 strepen te Wassenaar., 1821; 371; 1 stuk
        - Eigendomsbewijs voor Nicolaas Steengracht van land, groot 1 bunder, 86 roeden, 15 ellen te Wassenaar. Met retroacta 1760-1800., 1828; 372; 1 charter en 4 stukken
        - Eigendomsbewijs voor Nicolaas Steengracht van land, groot 4 bunder, 90 roeden te Wassenaar. Met retroacta 1741-1781., 1828; 373; 3 charters en 1 stuk
  - Registers en Rekeningen., B
    - Registers en rekeningen betreffende het beheer van het vermogen in het algemeen., 1
      - Rekeningen door Louis du Mas voor Mr.Jacob van der Mandere d'Ouwerkerk en Johan Gualtherus van der Poort als voogden voor hun minderjarige kinderen, betreffende de nalatenschap van Petronella Jacoba Nachtegaal, weduwe Thijssen., 1756-1768; 374-384; 11 stukken
        - 1756 Dec. 1-1758 Jan. 31. Gesloten 1758 Jan. 31, 374
        - 1758 Jan. 31-1759 Jan. 31. Gesloten 1759 Mei 10, 375
        - 1759 Jan. 31-1760 Maart 20. Gesloten 1760 Apr. 14, 376
        - 1760 Maart 20-1761 Febr. 3. Gesloten 1761 Feb. 6, 377
        - 1761 Feb. 3-1762 April 9. Gesloten 1767 Mei 18, 378
        - 1762 April 9-1763 Maart 7. Gesloten 1763 Maart 7, 379
        - 1763 Maart 7-1764 Feb. 24. Gesloten Feb. 28, 380
        - 1764. Feb. 28-1765 Juli 18. Gesloten 1765 Juli 18, 381
        - 1765 Juli 18-1766 Feb. 10. Gesloten 1766 Feb. 10, 382
        - 1766 Feb. 10-1767 Maart 10. Gesloten 1767 Maart 12, 383
        - 1767 Maart 12-1768 Feb. 3. Gesloten 1768 Feb. 3, 384
      - Rekening voor de erfgenamen van Sara Tant, Jacob van der Mandere Ouwerkerk en J.G. van der Poort, door Samuel Bonnecroi en Jan Bekker betreffende "leenlanden" uit den boedel van Sara Tant verkocht., 1764; 385; 1 stuk
      - Grootboeken van het vermogen van Johanna Suzanna van der Mandere., 1729-1793; 386-389; 5 deelen
        Over den tijd 1737-1751 bestaat een tweede grootboek, dat niet voortgezet is.
        - 1729-1736, 386
        - 1737-1753, 387-387A
          - niet gespecificeerd, 387
          - niet gespecificeerd, 387A
        - 1753-1766, 388
        - 1767-1793, 389
      - Balansen (van de inkomsten en uitgaven) op de grootboeken van het vermogen van Johanna Suzanna van der Mandere., 1734-1779; 390-435; 46 deelen
        Opgemaakt telkens 31 Dec. van het loopende jaar.
        - 1734, 390
        - 1735, 391
        - 1736, 392
        - 1737, 393
        - 1738, 394
        - 1739, 395
        - 1740, 396
        - 1741, 397
        - 1742, 398
        - 1743, 399
        - 1744, 400
        - 1745, 401
        - 1746, 402
        - 1747, 403
        - 1748, 404
        - 1749, 405
        - 1750, 406
        - 1751, 407
        - 1752, 408
        - 1753, 409
        - 1754, 410
        - 1755, 411
        - 1756, 412
        - 1757, 413
        - 1758, 414
        - 1759, 415
        - 1760, 416
        - 1761, 417
        - 1762, 418
        - 1763, 419
        - 1764, 420
        - 1765, 421
        - 1766, 422
        - 1767, 423
        - 1768, 424
        - 1769, 425
        - 1770, 426
        - 1771, 427
        - 1772, 428
        - 1773, 429
        - 1774, 430
        - 1775, 431
        - 1776, 432
        - 1777, 433
        - 1778, 434
        - 1779, 435
      - Inventarissen van het vermogen van Johanna Suzanna van der Mandere., 1734-1769; 436-449; 13 deelen en 1 katern
        Opgemaakt ieder jaar op 31 December.
        - 1734, 436
        - 1735, 437
        - 1737, 438
        - 1738, 439
        - 1739, 440
        - 1740, 441
        - 1741, 442
        - 1742, 443
        - 1743, 444
        - 1744, 445
        - 1745, 446
        - 1746, 447
        - 1756, 448
        - 1769 Opgemaakt April 20., 449
      - Jourmalen van de administratie van het vermogen van Johanna Suzanna van der Mandere., 1729-1793; 450-454; 5 deelen
        - 1729-1736, 450
        - 1737-1751, 451
        - 1752-1753, 452
        - 1753-1766, 453
        - 1767-1793, 454
      - Rekening van het vermogen van Johanna Suzanna van der Mandere vanhaar vader en andere verwanten aangekomen., 1730-1735; 455; 1 deel
        Deze rekening werd in 1736 afgelegd door haar moeder Maria Nachtegaal, weduwe Jan van der Mandere en de toeziende voogden Jacob van der Mandere en Jacobus Douw.
      - Kas en administratieboek van de nagelaten boedel van Johanna Suzanna van der Mandere., 1793-1804; 456; 1 deel
        Gehouden door den boekhouder Jan van der Kruijsse.
      - "Groot en Kapitaalboek" van de nagelaten boedel van Johanna Suzanna van der Mandere, weduwe van Mr. Johan Gualtherus van der Poort., 1793-1804; 457; 1 deel
      - Rekeningen van de door Johanna Suzanna van der Mandere aan haar kleinzoon Johan Steengracht nagelaten goederen. Afschriften., 1793-1804; 458-464B; 13 deelen
        Deze rekeningen werden ter Weeskamer te Middelburg ingediend door Mr. Engelbert Johan van der Mandere (1793-1795) en Mr. Nicolaas Steengracht. (1795-1804).
        - 1793-1794. Afgehoord 1794 Maart 28 (bis)., 458-458A
          - Bestanddeel 1., 458
          - Bestanddeel 2., 458A
        - 1794-1795. Afgehoord 1795 Maart 11 (bis)., 459-459A
          - Bestanddeel 1., 459
          - Bestanddeel 2., 459A
        - 1795-1797. Afgehoord 1797 Juni 23 (bis)., 460-460A
          - Bestanddel 1., 460
          - Bestanddel 2., 460A
        - 1797-1798. Afgehoord 1799 Nov. 22 (bis)., 461-461A
          - Bestanddeel 1., 461
          - Bestanddeel 2., 461A
        - 1799-1800. Afgehoord 1801 Sept. 18., 462
        - 1801-1802. Afgehoord 1804 Jan. 20., 463
        - 1803-1804. Afgehoord 1805 Febr. 20.(tres)., 464-464B
          - Bestanddeel 1., 464
          - Bestanddeel 2., 464A
          - Bestanddeel 3., 464B
      - "Groot- en Kapitaalboek" van de aan Johan Steengracht van zijn grootvader Mr. Johan Gualtherus van der Poort aangekomen legitieme portie., 1784-1799; 465; 1 deel
      - "Journaal en administratieboek der grootvaderlijke legitieme portie van Johan Steengracht d'Oostkapelle."., 1784-1804; 466; 1 deel
      - Rekeningen van de door Johan Gualtherus van der Poort aan zijn kleinzoon Johan Steengracht nagelaten portie van f. 100000., 1786-1804; 467-471B; 8 deelen en 2 stukken
        Deze rekeningen zijn ter Weeskamer te Middelburg ingediend door Johanna Suzanna van der Mandere (1786), Johan van der Kruijsse (1786-1793) en door Mr Nicolaas Steengracht en Mr. Engelbert Johan van der Mandere. (1793-1804).
        - 1786. Afgehoord 1786 Mei 19., 467
        - 1786-1793. Afgehoord 1793 Nov. 6., 468-468A
          - Exemplaar 1, 468
          - Exemplaar 2, 468A
        - 1793-1797. Afgehoord 1798 Juli 20., 469-469A
          - Exemplaar 1, 469
          - Exemplaar 2, 469A
        - 1798-1801. Afgehoord 1802 Dec. 3.., 470-470A
          - Exemplaar 1, 470
          - Exemplaar 2, 470A
        - 1802-1804. Afgehoord 1805 Febr. 22., 471-471B
          - Bestanddeel 1, 471
          - Bestanddeel 2, 471A
          - Bestanddeel 3, 471B